【裁判字號】    98,裁,2058
【裁判日期】    980820
【裁判案由】    遺產稅
【裁判全文】
最  高  行  政  法  院  裁  定
                                      98年度裁字第2058號
再 審原 告  甲○○
再 審被 告  財政部臺灣省中區國稅局
代  表  人  乙○○
上列當事人間遺產稅事件，再審原告對於中華民國98年3月19日
本院98年度判字第258號判決不利於再審原告部分，本於行政訴
訟法第273條第1項第1款事由，提起再審之訴，本院裁定如下：
    主  文
再審之訴駁回。
再審訴訟費用由再審原告負擔。
    理  由
一、按提起再審之訴，應依行政訴訟法第277條第1項第4款之規
    定表明再審理由，此為必須具備之程式。所謂表明再審理由
    ，必須指明確定判決有如何合於法定再審事由之具體情事，
    始為相當。倘僅泛言有何條款之再審事由，而無具體情事者
    ，尚難謂已合法表明再審理由。如未表明再審理由，法院無
    庸命其補正。
二、本件再審原告對於本院98年度判字第258號確定判決（下稱
    原確定判決）提起再審之訴，雖略以：原確定判決未審究臺
    中市政府都市發展局民國（下同）94年3月28日94中都速字
    第09403280169號函所稱「本地區為風景區尚未完成細部計
    畫」，逕引用臺中市政府93年10月26日府都計字第09301741
    46號函所稱「大坑風景區並無另行擬定細部計畫」，而作出
    判決，顯有適用法規錯誤及未審究重要證物之違法；且依臺
    中市政府96年4月3日府都計字第0960064994號文「擬定臺中
    市大坑風景特定區計畫」案可知，該計畫已於內政部都市計
    畫委員會77年3月17日第312次會議決議，為促進臺中市大坑
    風景區之整體開發及景觀資源之維護，已依都市計畫法第12
    條規定，擬定風景特定區計畫，原確定判決以大坑風景區並
    無擬定細部計畫作出判決，顯有法規適用錯誤及未審究重要
    證物之違法；另所謂「尚未完成計畫」與「無另行擬定細部
    計畫」之意義全然不同，依都市計畫法第17條規定，主要計
    畫公布後，2年內應完成細部計畫，故原確定判決認本案大
    坑風景區並無另行擬定細部計畫，顯與上開規定不符，此乃
    臺中市政府及其公務人員怠惰所致，絕非如原確定判決所云
    大坑風景區無另行擬定細部計畫，應是細部計畫尚未完成；
    又系爭土地因尚未完成細部計畫，自無法依都市計畫法臺灣
    省施行細則第25條第1項所規定的使用範圍來使用，系爭土
    地因臺中市政府怠惰，未劃分使用用途，而遭限制建築使用
    及變更地形，土地所有人亦不知變更為何種用途，當然無法
    依變更後之用地使用，故本案應適用農業發展條例施行細則
    第14條之1及第2條第2項所稱「無法依變更後之用地使用，
    經上開法律主管機關認定仍應依原來農業用地使用分區別及
    用地別管制者」，將系爭15筆土地予以免徵遺產稅；再者，
    經詢問臺中市政府相關人員，得知臺中市大坑風景區細部計
    畫於1年半前送內政部審議，目前還在內政部審查中，故原
    確定判決引用臺中市政府93年10月26日府都計字第09301741
    46號函，認大坑風景區並無另行擬定細部計畫之說，有判決
    法規適用錯誤及影響判決之證物漏未審酌之情事等語，為其
    論據。惟核再審原告之上開理由，或係重述其在前訴訟程序
    業經主張而為原審判決及原確定判決摒棄不採之陳詞，或係
    就前訴訟程序取捨證據、認定事實之職權行使事項，指摘其
    為不當，或係就原確定判決所為論斷或駁斥其主張之理由，
    泛言原確定判決適用法規顯有錯誤，而未具體表明原確定判
    決所適用之法規有何顯然不合於法規規定，或有如何顯然違
    背司法院解釋或本院判例之情事，難謂已合法表明再審理由
    。依首揭規定及說明，本件再審之訴為不合法，應予駁回。
    至再審原告以原確定判決有行政訴訟法第273條第1項第14款
    所定事由提起再審之訴部分，本院則另為移送之裁定，附此
    明。
三、據上論結，本件再審之訴為不合法。依行政訴訟法第278條
    第1項、第104條、民事訴訟法第95條、第78條，裁定如主文
    。
中    華    民    國    98    年    8     月    20    日
                    最高行政法院第四庭
                        審判長法官  劉  鑫  楨
                              法官  黃  本  仁
                              法官  黃  淑  玲
                              法官  劉  介  中
                              法官  曹  瑞  卿
以  上  正  本  證  明  與  原  本  無  異
中    華    民    國    98    年    8     月    21    日
                              書記官  吳  玫  瑩


司法院資訊處製作；財團法人民間司法改革基金會備份。
